【裁判字號】    89,訴,59
【裁判日期】    890202
【裁判案由】    搶奪
【裁判全文】
臺灣嘉義地方法院刑事判決                            八十九年度訴字第五九號
    公  訴  人  臺灣嘉義地方法院檢察署檢察官
    被      告  乙○○
右列被告因搶奪案件，經檢察官提起公訴（八十九年度偵字第六二八號），本院判決
如左：
    主  文
乙○○意圖為自己不法之所有，而搶奪他人之動產，累犯，處有期徒刑貳年陸月。
    事  實
一、乙○○曾有竊盜及搶奪前科，最後一次於八十五年間因搶奪案件，經臺灣臺南地
    方法院八十五年訴字第二五○號，判處有期徒刑二年三月確定在案，並於八十五
    年七月二十五日送監執行，執行指揮書執畢日期為八十七年八月二日。竟仍不知
    悔改，意圖為自己不法之所有，於民國八十九年一月十二日下午四時二十分許，
    在嘉義市○○路與共和路口處，趁甲○○戴安全帽及口罩不及防備之際，搶奪甲
    ○○所有欲放入機車置物箱之手提袋一只，內有彩券二十張、小皮包三個及現金
    新臺幣（下同）三萬三千九百元，得手後，因甲○○大聲追呼搶劫，而於同日下
    午四時二十二分許，為警會同路人黃登鴻在嘉義市○○街與朝陽街口逮獲，並起
    出遭搶奪之財物。
二、案經嘉義市警察局第二分局報請臺灣嘉義地方法院檢察署檢察官偵查起訴。
    理  由
一、訊之被告乙○○矢口否認有何右揭搶奪犯行，辯稱：伊係竊盜的意思，並非搶奪
    云云。惟查：右揭事實業據被告於警訊及偵查中坦承不諱，核與被害人甲○○於
    警訊時之指訴情節相符，並經證人黃登鴻於警訊時證述明確，且有被害報告單及
    贓證物認領保管收據各一紙附卷可稽。參酌，被告於警訊時供稱：「（你是怎樣
    行搶甲○○之皮包的？）答：‧‧當甲○○收好攤而將手提包放入機車的置物箱
    ，然後甲○○在載口罩時將機車之置物箱打開時，我就搶走他要放入置物箱內之
    手提皮包‧‧」；於偵查中供述：「（昨天下午四時二十分在民族、共和路口搶
    一婦人皮包？）答：是。我趁她載安全帽，沒注意時搶她皮包‧‧」及被害心甲
    ○○於警訊時指訴：當天下午四時二十分許，伊把經營之攤位收拾完畢，準備將
    收拾完畢的黑色手提袋要放置於機車座墊下時，忽有一名歹徒，從後面衝出，將
    伊已經放入機車座墊內之手提袋搶走等情，可知，被告確實係乘被害人不備（即
    正在載口罩及安全帽時）而下手搶奪，而非屬乘人不知之竊盜行為，併予敘明。
    本件事證明確，被告犯行堪予認定。
二、核被告所為，係犯刑法第三百二十五條第一項之搶奪罪。被告乙○○曾有竊盜及
    搶奪前科，最後一次於八十五年間因搶奪案件，經臺灣臺南地方法院八十五年訴
    字第二五○號，判處有期徒刑二年三月確定在案，並於八十五年七月二十五日送
    監執行，執行指揮書執畢日期為八十七年八月二日等情，此有臺灣嘉義地方法院
    檢察署之刑案資料查註紀錄表一份附卷可憑，茲於執行完畢後五年以內再犯有期
    徒刑以上之本罪為累犯，應依刑法第四十七條規定加重其刑。爰審酌被告犯罪之
    動機、目的正值壯年，不思奮發向上，竟於光天化日之下，搶奪婦人財物，影響
    社會治安甚鉅，及犯罪後態度等一切情狀，量處如主文所示之刑，以示儆懲。
據上論斷，應依刑事訴訟法第二百九十九條第一項前段，刑法第三百二十五條第一項
、第四十七條，判決如主文。
本案經檢察官廖家陽到庭執行職務
中    華    民    國      八十九      年      二      月        二    日
                                      臺灣嘉義地方法院刑事第三庭
                                          法  官    蕭    道    隆
右正本證明與原本無異。
如不服本判決，應於判決送達後十日內，向本院提出上訴狀。（應附繕本）
中    華    民    國      八十九      年      二      月        二    日
                                          書記官    胡    祥    生
附錄法條
刑法第三百二十五條
意圖為自己或第三人不法之所有，而搶奪他人之動產者，處六月以上五年以下有期徒
刑。


司法院資訊處製作；財團法人民間司法改革基金會備份。
